宣示判決筆錄
原      告  王藝臻  
被      告  陳育辰  

兼  法  定
代  理  人  陳佑洲  

上列當事人間111年度中簡字第1397號請求損害賠償事件，於中
華民國111年6月22日上午11時40分整在臺灣臺中地方法院臺中簡
易庭宣示判決，出席職員如下：
    法      官  林筱涵
    書  記  官  張峻偉
朗讀案由。
法官朗讀主文宣示判決如下：
    主      文
被告應連帶給付原告新臺幣貳拾貳萬元，及自民國一一一年三月
二十二日起至清償日止，按週年利率百分之五計算之利息。
訴訟費用新臺幣貳仟參佰貳拾元由被告連帶負擔。
本判決得假執行。
    事實及理由之要領
一、原告主張：被告丙○○於民國109年5月5日由通訊軟體「釘釘
    」暱稱「多人運動2」之訴外人白克璟介紹加入詐騙集團，
    與該詐騙集團成員共同基於詐欺之犯意聯絡，由詐騙集團其
    他成員詐騙被害人，使被害人陷於錯誤而將款項匯入人頭帳
    戶，被告丙○○再依照詐騙集團上手即通訊軟體「釘釘」暱稱
    「王成」之人指使前往超商測試金融卡是否可以使用，並提
    領詐欺款項，再將所提領之詐欺款項及金融卡交給訴外人王
    信融（LINE暱稱：啊信BeBe），再由王信融將收取之詐欺款
    項交給訴外人黃柏涵（微信暱稱：柏）或白克璟，其底薪為
    新臺幣（下同）3,000元，獎金另算，共提領約100萬元，獲
    利約8、9,000元。原告係於109年5月5日20時30分許，接獲
    自稱中國信託商業銀行客服人員電話，佯稱網路訂購益生菌
    之訂單有誤，會重複扣款等語，致原告不疑有他陷於錯誤而
    遭詐騙，依指示於如附表所示時間，將如附表所示金錢匯入
    如附表所示帳戶內，再由被告丙○○於如附表所示時間、地點
    ，持如附表所示帳戶之提款卡，將如附表所示金額提領而出
    ，得手後交由前開詐欺集團成員，致原告受有22萬元之財產
    上損害。又被告丙○○於行為時為未成年人，被告乙○○為其法
    定代理人，就被告丙○○前開之不法行為應負連帶損害賠償之
    責。為此，爰依侵權行為之規定，請求被告連帶賠償原告所
    受之損害等語。並聲明：被告應連帶給付原告22萬元，及自
    起訴狀繕本送達翌日起至清償日止，按週年利率百分之5計
    算之利息。
二、上開原告主張之事實，業據其提出本院少年法庭109年度少
    調字第1092號裁定、109年度少護字第304號宣示筆錄為證，
    並經本院依職權調取上開卷宗及被告丙○○之個人戶籍資料核
    閱無誤。被告丙○○對上情均坦承不諱，並同意賠償原告；被
    告乙○○已於相當時期受合法之通知，而於言詞辯論期日不到
    場，亦未提出準備書狀爭執，依民事訴訟法第436條第2項適
    用第280條第3項準用第1項規定，視同自認，堪信原告所陳
    上情為真正，本院即採為判決之基礎。
三、按因故意或過失，不法侵害他人之權利者，負損害賠償責任
    。故意以背於善良風俗之方法，加損害於他人者亦同；數人
    共同不法侵害他人之權利者，連帶負損害賠償責任，亦同；
    無行為能力人或限制行為能力人，不法侵害他人之權利者，
    以行為時有識別能力為限，與其法定代理人連帶負損害賠償
    責任。行為時無識別能力者，由其法定代理人負損害賠償責
    任，民法第184條第1項、第185條第1項、第187條第1項分別
    定有明文。又數人共同為侵權行為加損害於他人，各有賠償
    其損害全部之責任（最高法院19年上字第1202號民事裁判意
    旨可資參照）。經查，被告丙○○與前開詐騙集團成員共同以
    上開方式向原告詐取財物，致原告受有22萬元之損害，已如
    前述，揆諸前開規定，被告丙○○與該詐欺集團成員應構成共
    同侵權行為，自應就原告所受損害負賠償責任無疑。又被告
    丙○○於行為時為未成年人，被告乙○○為其法定代理人，則原
    告依民法第187條第1項之規定，請求被告乙○○就原告所受損
    害，與被告丙○○連帶負損害賠償之責，亦屬有據，應予准許
    。
四、再按給付無確定期限者，債務人於債權人得請求給付時，經
    其催告而未為給付，自受催告時起，負遲延責任。其經債權
    人起訴而送達訴狀，或依督促程序送達支付命令，或為其他
    相類之行為者，與催告有同一之效力；又遲延之債務，以支
    付金錢為標的者，債權人得請求依法定利率計算之遲延利息
    。但約定利率較高者，仍從其約定利率；應付利息之債務，
    其利率未經約定，亦無法律可據者，週年利率為百分之五，
    民法第229條第2項、第233條第1項及第203條分別定有明文
    。本件原告對被告之侵權行為損害賠償債權，核屬無確定期
    限之給付，自應經原告之催告而未為給付，被告始負遲延責
    任。查原告之起訴狀繕本業於111年3月21日送達被告（見本
    院卷第33頁送達證書），則原告請求被告給付自起訴狀繕本
    送達之翌日即111年3月22日起至清償日止，按週年利率百分
    之5計算之遲延利息，核無不合，亦應准許。
五、綜上所述，原告依侵權行為之法律關係，請求被告連帶給付
    原告22萬元，及自111年3月22日起至清償日止，按週年利率
    百分5計算之利息，為有理由，應予准許。
六、訴訟費用負擔及假執行宣告之依據：民事訴訟法第78條、第
    389條第1項第3款。
如不服本判決，應於送達後20日內，向本院提出上訴狀並表明上
訴理由，如於本判決宣示後送達前提起上訴者，應於判決送達後
20日內補提上訴理由書（須附繕本）。如委任律師提起上訴者，
應一併繳納上訴審裁判費。　　　　　　　　
中　　華　　民　　國　　111 　年　　6 　　月　　22　　日
                  臺灣臺中地方法院臺中簡易庭
                                  法  官  林筱涵
                                  書記官  張峻偉
以上正本證明與原本無異。
中　　華　　民　　國　　111 　年　　6 　　月　　22　　日
                                  書記官  張峻偉 　
附表：
被害人 匯款時間 及金額 匯款帳戶 提款人 提款時間 及金額 提款地點 甲○○ 109年5月5日 22時45分54秒 48,123元 林秀霈之中國信託商業銀行帳號000000000000號帳戶 丙○○ 109年5月5日 23時22分52秒 20,000元 OK超商臺中逢甲店 臺中市○○區○○路00號  109年5月5日 22時48分25秒 49,989元   109年5月5日 23時23分26秒 20,000元   109年5月5日 22時50分18秒 22,022元   109年5月5日 23時23分59秒 20,000元      109年5月5日 23時24分35秒 20,000元      109年5月5日 23時25分16秒 20,000元      109年5月5日 23時25分50秒 20,000元   109年5月6日 0時38分8秒 99,999元   109年5月6日 0時43分20秒 100,000元 統一逢慶 臺中市○○區○○路000號